【裁判字號】    89,易,1408
【裁判日期】    890705
【裁判案由】    違反就業服務法
【裁判全文】
臺灣桃園地方法院刑事判決                        八十九年度易字第一四八號
    公訴人  台灣桃園地方法院檢察署檢察官
    被  告  甲○○
            乙○○
右列被告等因違反就業服務法案件，經檢察官提起公訴（八十九年度偵字第七０六五
號），本院判決如左：
        主  文
甲○○違反雇主不得聘僱未經許可之外國人之規定，其聘僱人數為壹人，處罰金新台
幣壹萬元，如易服勞役，以銀元參佰元（即新台幣玖佰元）折算壹日。
乙○○無罪。
        事  實
一、甲○○明知未經主管機關許可，外國人不得在中華民國境內工作，竟未經向主管
    機關申請許可，經乙○○媒介後，自民國八十九年三月十一日起至同年四月二十
    一日止（起訴書誤繕為自八十八年十月十三日起），以每月新台幣（下同）一萬
    五千八百元聘僱，菲律賓籍外國勞工BANTIDENG ALMA BATALLANG（起訴書誤繕為
    BANTIDENG ALMA，原係乙○○以監護工名義，向行政院勞工委員會〈下稱勞委會
    〉申請許可，自八十八年十月十三日起聘僱，在桃園縣大溪鎮○○路○段七三號
    ，從事看護陳福之外籍勞工），在桃園縣大溪鎮○○路○段十巷十二號豆皮工廠
    工作。嗣於八十九年四月二十一日上午十一時十五分許，在康莊路上址，為警查
    獲上情。
二、案經桃園縣警察局大溪分局報請台灣桃園地方法院檢察署檢察官偵查起訴。
        理  由
有罪部分：
一、右揭事實，迭據被告甲○○於警訊及本院審理時供承不諱，核與被告乙○○、證
    人陳來旺及該名外籍勞工BANTIDENG ALMA BATALLANG  分別於警訊及本院審理時
    陳述情節相符，而前開外籍勞工原係被告乙○○以監護工名義，向勞委會申請來
    台工作一節，此亦勞委會八十八年十月二十九日台八十八勞職外字第０五八三一
    四七函暨附聘僱外國人名冊及外僑入出境記錄端未查詢報表各一紙，附卷可稽，
    足徵被告自白與事實相符。是本件事證明確，被告犯行堪予認定。
二、查前開該名外籍勞工，原係被告乙○○申請引進之合法外籍勞工，被告甲○○未
    經勞委會許可予以聘僱，核其所為，係違反就業服務法第五十三條第三款之規定
    ，又被告甲○○聘僱人數為一人，應依同法第五十八條第一項前段之規定處斷。
    爰審酌被告甲○○並無不良素行，其犯罪之動機、僱用時間、所生危害及犯後態
    度尚稱等一切情狀，量處如主文所示之刑，並諭知易服勞役之折算標準，以資懲
    儆。
乙、無罪部分：
一、公訴意旨略以：被告乙○○明知不得以本人名義聘僱外國人為他人工作，竟自八
    十八年十月十三日起，將合法申請之菲律賓籍之BANTIDENG ALMA BATALLANG勞工
    ，在桃園縣大溪鎮○○路○段十巷十二號，為被告甲○○從事豆皮生產工作。因
    認被告乙○○所為，違反就業服務法第五十三條第二款規定，應依同法第五十八
    條第一項前段論處。
二、按犯罪事實應依證據認定之，無證據不得推定其犯罪事實；又不能證明被告犯罪
    者，應諭知無罪之判決，刑事訴訟法第一百五十四條、第三百零一條第一項分別
    定有明文。又按就業服務法第五十三條第二款「以本人名義聘僱外國人為他人工
    作」，係指行為人自始即本於聘僱外國人為他人工作之意，而以自己名義向勞委
    會申請許可，引進外籍勞工為他人工作而言。訊據被告乙○○固不否認，於八十
    九年三月十一日起將其引進之前開外籍勞工介紹予被告甲○○僱用，惟堅詞否認
    以自己名義聘僱外國人為他人工作之犯意，辯稱：伊引進該名外勞照顧二伯父陳
    福，但陳福於八十九年二月二十五日死亡，俟發葬後才將該名外勞轉介給甲○○
    僱用等語。經查，被告乙○○以監護工名義向勞委會申請許可，引進該名外籍勞
    工，在桃園縣大溪鎮○○路○段七十三號照顧陳福，嗣陳福於八十九年二月二十
    五日死亡，始將該名外籍勞工轉介給被告甲○○僱用一節，迭據被告乙○○於警
    訊及本院審理時供承不諱，核與同案被告甲○○、證人陳來旺及該名外籍勞工
    BANTIDENG ALMA BATALLANG分別於警訊及本院審理時陳述情節相符，並有勞委會
    八十八年十月二十九日台八十八勞職外字第０五八三一四七函暨附聘僱外國人名
    冊及陳福戶籍謄本各一份，附卷可憑，是被告乙○○前開辯詞，信而有徵，堪予
    採信。基此，被告乙○○於聘僱該名外勞期間，因原聘僱原因消滅（看護陳福）
    ，始將該名外勞轉介予被告甲○○僱用工作，揆諸前揭說明，被告乙○○所為顯
    與就業服務法第五十三條第二款構成要件不合；此外，復查無其他具體事證足資
    證明被告乙○○涉有起訴意旨所指之違反就業服務法罪嫌，應認無法證明被告犯
    罪，揆諸首揭法文意旨，爰為無罪之諭知。
三、至於，被告乙○○所為，是否違反就業服務法第五十六條之非法媒介外國人規定
    ，應另由檢察官依法偵辦。
據上論斷，應依刑事訴訟法第二百九十九條第一項前段、第三百零一條第一項，就業
服務法第五十三條第三款、第五十八條第一項前段，刑法第十一條前段、第四十二條
第二項，現行法規所定貨幣單位折算新台幣條例第二條，罰金罰鍰提高標準條例第二
條，判決如主文。
本案經檢察官魏雯祈到庭執行職務。
中      華      民      國    八十九    年      七      月      五      日
                              臺灣桃園地方法院刑事第二庭
                                  法    官    傅  中  樂
右正本證明與原本無異。
如不服本判決，應於判決送達後十日內，向本院提出上訴狀。
                                  書 記 官    梁  麗  雲
中      華      民      國    八十九    年      七      月      六      日
附論罪科刑依據之法條：
就業服務法第五十三條第三款、
雇主不得有左列行為：
  三、未經許可聘僱或留用他人所申請聘僱之外國人。
就業服務法第五十八條第一項前段
違反第五十三條第一款、第二款或第三款規定，其聘僱或留用人數為一人者，處六月
以下有期徒刑、拘役或科或併科新臺幣九萬元以下罰金；其聘僱或留用人數為二人以
上者，處三年以下有期徒刑、拘役或科或併科新臺幣三十萬元以下罰金。


司法院資訊處製作；財團法人民間司法改革基金會備份。
